臺灣桃園地方法院民事判決
110年度訴字第2516號
原      告  潘寶蓮  
兼
訴訟代理人  程立杰  
被      告  許曉嵐  

訴訟代理人  謝奇璁  
上列當事人間請求損害賠償等事件，於民國111年5月11日辯論終
結，本院判決如下：
    主  文
原告之訴駁回。
訴訟費用由原告負擔。　　　　
    事實及理由
壹、程序方面
　　原告起訴狀所載請求項目眾多但訴之聲明未臻明確，經本院
    闡明後，原告先於民國111年3月16日言詞辯論期日聲明：原
    告潘寶蓮請求被告給付新臺幣（下同）50萬元，原告程立杰
    請求被告給付60萬元，均包含精神賠償20萬元、租屋損失10
    萬元、名譽損失20萬元，程立杰另請求售屋損失10萬元；嗣
    於同年4月16日言詞辯論期日，未變更聲明金額，但程立杰
    就上開各項請求金額均變更為10萬元，增加請求紅磚掉落危
    機造成精神壓力之非財產損害10萬元，及公共修繕費用10萬
    元，潘寶蓮則就原請求名譽損失變更為10萬元，增加請求紅
    磚掉落危機造成精神壓力之非財產損害10萬元。經核上開聲
    明之調整未逾原告起訴狀所載請求範圍，應屬民事訴訟法第
    256條規定事實及法律上之補充或更正，而非訴之變更、追
    加，合先敘明。　　
貳、實體方面
一、原告主張：
　㈠兩造所住桃園市○○區○○路000巷0弄00○000號公寓大樓（下稱
    系爭大樓），歷年公共支出金額如下表：
編號 修繕項目 支出費用（新臺幣） 備註 1 5樓屋頂防水工程費 286,000元 應由7-1號大樓共4戶分擔 2 外牆4樓、5樓至屋頂女兒牆防水布工程 140,000元  3 整棟樓梯油漆加上換燈泡 42,000元  4 通水管、清水溝 3,000元  5 對講機修理換新 7,500元 應由7-1、7-2號大樓共9戶分擔 6 樓下水箱浮球 1,100元  
　　編號1至4總計471,000元應由2至5樓分擔，已由2樓（潘寶蓮
    所有）、4樓（訴外人魏至宇所有）、5樓（程立杰所有）共
    同出資，於多年前委託訴外人即承包商范三秋（已歿）修繕
    ，被告為3樓住戶應將應分擔金額117,750元，加上編號5、6
    被告應分擔金額953元，合計118,703元給付程立杰。
  ㈡系爭大樓五樓頂紅磚瓦隨時可能掉落，被告罔顧其他住戶之
    居住安全，不願意出錢配合修繕及維護，致原告每日擔心紅
    磚瓦若掉落砸死人將負擔民、刑事責任，已承受巨大精神壓
    力，請求被告賠償原告非財產損害各10萬元。
  ㈢這些年來原告受到被告一家一再無理的精神耗損，爰依民法
    第184條第1項後段規定，請求被告賠償原告每人10萬元。
　㈣被告公然誹謗原告「什麼都不整理修繕、也不聞不問」，原
    告已對被告提起刑事誹謗罪之告訴，並依民法第195條之規
    定，請求被告賠償程立杰10萬元、潘寶蓮20萬元。
　㈤被告三樓房屋漏水至潘寶蓮二樓房屋廁所外，多次要求被告
    處理，被告不僅不處理，被告訴訟代理人謝奇聰甚至還向訴
    外人即二樓前房客黃金龍表示三樓絕不會處理，致黃金龍於
    109年12月搬家退租，使潘寶蓮損失每月租金11,500元，故
    請求被告賠償原告從109年12月起至110年8月30日止，共計9
    個月未能出租之損失各10萬元。
　㈥被告三樓房屋漏水致程立杰出售五樓房屋予訴外人吳若妮時
    ，減少10萬元價金，故請求被告應賠償程立杰10萬元。
    聲明：被告應給付程立杰60萬元、應給付潘寶蓮50萬元。
二、被告抗辯：
　㈠原告主張被告應分擔公共修繕工程費用，但未證明究竟有無
    委託、工程項目為何、費用多少、是否付清、何人支付，亦
    不能證明有其必要性。
　㈡原告所提出某建築之外觀、瓦片破損之照片，拍攝時間、地
    點、何人所為均無從得知，不能證明被告阻礙屋頂修理，又
    原告其實未居住於本地，所以紅磚有無掉落對原告來講沒有
    精神壓力。
　㈢原告空言主張被告「一再無理的精神耗損」，欠缺論據。
　㈣原告未具體說明被告究竟有何公然誹謗之情事，亦未提出任
    何證據。
　㈤原告未能舉證漏水導致二樓租客退租，且原告於陳報狀中計
    算之租金利益之總額僅10萬3,500元，竟請求被告賠償原告
    各10萬元，金額矛盾。
　㈥原告所提出吳若妮買賣契約並無10萬元修繕漏水之記載，且
    原告主張五樓房屋漏水為被告三樓房屋漏水所致，超越物理
    原則，顯無可採。
　  聲明：原告之訴駁回。　　
三、本院之判斷：
　㈠按當事人主張有利於己之事實者，就其事實有舉證之責任。
　　民事訴訟法第277條定有明文。次按不法侵害他人之身體、
    健康、名譽、自由、信用、隱私、貞操，或不法侵害其他人
    格法益而情節重大者，其被害人始得就非財產上之損害請求
    賠償相當之金額，民法第195條第1項亦有明定。
　㈡原告各項請求論述如下：
　1.原告主張系爭大樓有施作公共修繕工程之必要，且已於多年
    前完工，並經其餘住戶分擔支付工程款數十萬元等情，為被
    告所否認，原告又表示工程施作者已去世，收據已遺失（本
    院卷49頁），原告主張即無從認定為真實，原告請求被告給
    付該等工程費用尚屬無據。
　2.原告主張被告不願出資修繕系爭大樓五樓頂紅磚瓦，致該部
    分紅磚瓦有墜落傷人之危險，原告因擔心日後民、刑事責任
　　，精神受有巨大壓力之非財產上損害等情，為被告所否認，
    原告就其所指「紅磚瓦可能掉落傷人造成原告有負民刑事責
    任之危險」，致其受有何項民法第195條第1項規定之人格權
    或人格法益受侵害而情節重大之情形，並未舉證以實其說，
    其請求非財產上損害，與法即有未合。
　3.原告主張「這些年受到被告一家一再無理的精神耗損」、「
    被告公然誹謗原告什麼都不整理修繕、也不聞不問」等情，
    均為被告否認，原告經本院一再闡明（本院卷43、220頁）
    ，仍未就此部分主張補充事實或提出任何證據，其主張不能
    認為真正，其據以請求被告給付精神賠償、名譽賠償，自無
    理由。
　4.原告主張「潘寶蓮二樓房屋租客因漏水而退租」、「程立杰
    五樓房屋漏水係因被告三樓漏水所造成」等情，為被告所否
    認，原告就此等事實均未舉證以實其說，不能認為真正，則
    原告進一步主張「二樓漏水為三樓造成，故房客退租之租金
    損害應由被告賠償」、「原告因五樓房屋漏水，故於出售房
    屋時減收價金，應由被告賠償」等情，均與論理法則不符，
    委無可採。
四、綜上所述，原告主張被告應給付原告公共修繕工程費用10萬
    元、賠償原告紅磚瓦掉落危機造成非財產上損害共20萬元、
    精神損害共20萬元、名譽損害共30萬元、租金損害共20萬元
    、售屋價金損害10萬元，均無理由，應予駁回。
五、本件事證已臻明確，兩造其餘之攻擊或防禦方法及所用之證
    據，經本院斟酌後，認為均不足以影響本判決之結果，爰不
    逐一論列，附此敘明。　　
六、訴訟費用裁判之依據：民事訴訟法第78條、第85條第1項前
    段。
中　　華　　民　　國　　111 　年　　6 　　月　　15　　日
                  民事第二庭    法　官　袁雪華
正本係照原本作成。
如對本判決上訴，須於判決送達後二十日內向本院提出上訴狀。
如委任律師提起上訴者，應一併繳納上訴審裁判費。
中　　華　　民　　國　　111 　年　　6 　　月　　15　　日
                                書記官  戴育萍